【裁判字號】    98,上訴,788
【裁判日期】    980520
【裁判案由】    違反毒品危害防制條例
【裁判全文】
臺灣高等法院臺中分院刑事判決         98年度上訴字第788號
上  訴  人  臺灣彰化地方法院檢察署檢察官
上  訴  人
即  被  告  乙○○
選任辯護人  陳益軒律師
上列上訴人因被告違反毒品危害防制條例案件，不服臺灣彰化地
方法院97年度訴字第2640號中華民國97年12月 2日第一審判決（
起訴案號：臺灣彰化地方法院檢察署97年度少連偵字第69號），
提起上訴，本院判決如下：
    主    文
原判決撤銷。
乙○○犯如附表所示各罪，分別處如附表所示之刑，應執行有期
徒刑柒年拾月，未扣案之販賣第三級毒品所得新臺幣參萬元沒收
，如全部或一部不能沒收時，以其財產抵償之；扣案之第三級毒
品愷他命拾柒包（驗餘純質總淨重76.97公克、包裝塑膠袋總重8
.33公克）沒收。
其他被訴販賣第三級毒品部分均無罪。
    犯罪事實
一、乙○○（綽號罐頭）明知愷他命（Ketamine，俗稱 K他命）
    係毒品危害防制條例第2條第2項第 3款所規定之第三級毒品
    ，不得販賣，竟基於販賣第三級毒品愷他命以營利之犯意，
    於如附表所示之時間、地點，各以如附表編號１至６所示之
    價格，分別販賣如附表編號１至６所示數量之愷他命予戊○○或丁○○。嗣為警於民國97年 7月10日持臺灣彰化方法院
    檢察署檢察官核發之拘票及臺灣彰化地方法院核發之搜索票
    ，前往乙○○位在彰化縣秀水鄉○○村○○街138巷2號住處
    搜索，扣得愷他命17包(純質總淨重77.10公克，取0.13公鑑
    驗，驗餘純質總淨重76.97公克、包裝塑膠袋總重8.33公克)
    ，因而查獲上情。
二、案經彰化縣警察局移送臺灣彰化地方法院檢察署檢察官偵查
    起訴。
    理    由
一、證據能力方面：
  (一)按有事實足認被告或犯罪嫌疑人有最輕本刑為 3年以上有
      期徒刑之罪嫌，並危害國家安全或社會秩序情節重大，而
      有相當理由可信其通訊內容與本案有關，且不能或難以其
      他方法蒐集或調查證據者，得發通訊監察書。前項通訊監
      察書，偵查中由檢察官依司法警察機關聲請或依職權以書
      面記載第11條之事項，並敘明理由、檢附相關文件，聲請
      該管法院核發。查下列經本院所引用有關另案被告丁○○
      （本院另案審理中）所使用門號0000000000；另案被告丙○○（本院另案審理中）使用門號0000000000等行動電話
      之監聽錄音，業經臺灣彰化地方法院核准在案，有詳載案
      由、監察電話、對象、時間之臺灣彰化地方法院97年聲監
      字第 187號通訊監察書、通聯紀錄及通話譯文紀錄等附卷
      可參，乃係依法所為之監聽；且審酌電話監聽侵害被告權
      益之種類及輕重、對於被告訴訟上防禦不利益之程度、犯
      罪所生之危害或實害等情形，兼顧人權保障及公共利益之
      均衡維護，堪認此部分電話監聽合於比例原則，自具有證
      據能力。又按通訊監察錄音之譯文，僅屬依據監聽錄音結
      果予以翻譯之文字，固具文書證據之外觀，惟實際上仍應
      認監聽所得之錄音帶或光碟，始屬調查犯罪所得之證物；
      刑事訴訟法第165條之1第 2項所稱之證物，如其蒐證程式
      合法，並經合法調查，自具證據能力。因此檢察官如提出
      通訊監察錄音之譯文為其證據方法，實乃以其監聽所得之
      錄音帶或光碟，為調查犯罪所得之證物，法院本應依刑事
      訴訟法第165條之1所列之方法調查，以判斷該錄音帶或光
      碟是否與通訊監察錄音之譯文相符。而監聽錄音製作之譯
      文，雖通常為偵查犯罪機關單方面製作，然若被告或訴訟
      關係人對其真實性並無爭執，經法院於審判期日提示譯文
      供當事人辨認、表示意見並為辯論者，程式自屬適法（最
      高法院95年度台上字第 295號、94年度台上字第4665號判
      決要旨參照）。查本案卷內之上開電話監聽，取證程序未
      見違法情事，已如前述；而警方依監聽錄音所製作之譯文
      ，經本院提示予公訴人、被告及辯護人後，迄言詞辯論終
      結前均無異議，則依上開說明，本案卷內通訊監察譯文自
      具證據能力。
  (二)證人戊○○、丁○○於偵查中經具結之證言，按卷內資料
      查無顯不可信之情形，依刑事訴訟法第159條之1第 2項規
      定，均認有證據能力，當得作為證據。
  (三)按當事人、代理人或辯護人於法院調查證據時，知有第15
      9條第1項不得為證據之情形，而未於言詞辯論終結前聲明
      異議者，視為有前項之同意，刑事訴訟法第159條之5第 2
      項定有明文。此乃係基於證據資料愈豐富，愈有助於真實
      發現之理念，酌採當事人進行主義之證據處分權原則，並
      強化言詞辯論主義，透過當事人等到庭所為之法庭活動，
      在使訴訟程序順暢進行之要求下，承認傳聞證據於一定條
      件內，得具證據適格。此種「擬制同意」，因與同條第一
      項之明示同意有別，實務上常見當事人等係以「無異議」
      或「沒有意見」表示之，斯時倘該證據資料之性質，已經
      辯護人閱卷而知悉，或自起訴書、原審判決書之記載而了
      解，或偵、審中經檢察官、審判長、受命法官、受託法官
      告知，或被告逕為認罪答辯或有類似之作為、情況，即可
      認該相關人員於調查證據之時，知情而合於擬制同意之要
      件（最高法院96年度台上字第4174號判決要旨參照）。查
      本件檢察官、被告及其選任辯護人於本院準備程序及審判
      期日中均未對本院下述所引用之其餘證據表示意見，且迄
      至言詞辯論終結前亦未聲明異議，本院審酌該等證據資料
      製作時之情況，尚無違法不當及證明力明顯過低之瑕疵，
      且為證明犯罪事實存否所必要，亦認為以之作為證據應屬
      適當，揆諸前開說明，自均具證據能力。
  (四)本件於97年 7月10日經警持臺灣彰化地方法院所核發之搜
      索票，在彰化縣秀水鄉○○村○○街138巷2號扣得之愷他
      命17包，非屬供述證據而無傳聞法則之適用，且該扣案之
      物品，乃係依法定程序合法所扣得，與本案具有關聯性，
      亦有證據能力。
  (五)本院並未以證人戊○○、丁○○於警詢之陳述，作為認定
      被告犯罪之證據，則選任辯護人爭執證人戊○○、丁○○
      於警詢陳述之證據能力，即無加以究明之必要。
二、訊據上訴人即被告乙○○坦承於如附表編號４至６所示時間
    、地點，以如附表編號４至６所示價格，販賣 3次愷他命予
    丁○○，每公克可賺新臺幣（下同）100元等事實(見本院卷
    第36頁、45頁背面），惟矢口否認有何販賣第三級毒品愷他
    命予戊○○之犯行，辯稱：僅拿 3次「老Ｋ」給戊○○，不
    是愷他命云云。經查：
  (一)證人戊○○如何於如附表編號１至３所示之時間、地點，
      向被告購買第三級毒品愷他命之事實，業據證人戊○○於
      97年7月10日偵查中證述明確（見偵查卷第1宗第195、197
      頁），參以證人戊○○以其持用之門號0000000000行動電
      話與另案被告丙○○持用之門號0000000000行動電話於97
      年5月17日上午11時7分通訊監察譯文所示之對話內容，另
      案被告丙○○於證人戊○○向其詢問有無愷他命時，即向
      證人戊○○表示可詢問「罐頭」（即被告乙○○）等情（
      見監察譯文資料卷第32頁），足見證人戊○○證述被告確
      有販賣第三級毒品愷他命，尚非憑空虛捏。雖被告於本院
      辯稱：只有拿 3次「老Ｋ」給戊○○，時間、地點如附表
      編號１至３所示云云（見本院卷第36頁），證人戊○○於
      原審亦附和被告上開辯詞而改證述：我去找過被告3至5次
      要購買愷他命，被告都有拿東西給我，我也有付錢給被告
      ，但是我拿到的東西都是「老Ｋ」，因為吃起來味道與愷
      他命不同，被告亦曾帶我去找丁○○買愷他命，但是都沒
      有買到，我不清楚「老Ｋ」與愷他命成分是否相同，但施
      用「老Ｋ」亦可解癮，效果和施用愷他命差不多云云（見
      原審卷第3宗第131、132頁)。惟證人戊○○於偵查中及原
      審最初所證均稱其所施用之毒品係愷他命等語（見偵查卷
      第1宗第195頁、原審卷第130頁)；且於偵查中皆明確證稱
      購買之毒品係愷他命，全然未提及所謂「老Ｋ」之物品；
      復於原審證述：「老Ｋ」跟愷他命長的一樣，是加量愷他
      命，我所講的「老Ｋ」跟愷他命是一樣的東西，97年7月1
      0日在偵查中所言實在等語（見原審卷第3宗第130頁)，復
      參諸在被告住處扣案之白色晶體17包，經送請內政部警政
      署刑事警察局鑑定結果，檢出第三級毒品愷他命成分，其
      純度97%，驗前總純質淨重77.10公克，包裝塑膠袋總重8.
      33公克，取0.13公克鑑定，有該局97年8月26日刑鑑字第0
      970117361號鑑定書在卷可佐（見原審卷第1宗第198、199
      頁），顯見證人戊○○向被告購買者即係第三級毒品愷他
      命無訛，其於原審翻異前詞所為附和被告辯詞之證言，應
      係刻意迴護被告罪責之詞，自無可採為有利被告之認定。
      是被告確有如附表編號１至３所示販賣愷他命予戊○○之
      行為，灼然甚明。
  (二)被告於本院業已坦承於如附表編號４至６所示時間、地點
      ，以如附表編號４至６所示價格，販賣 3次愷他命予丁○○，每公克可賺100元等語（見本院卷第36頁、45頁背面)
      ），核與證人丁○○於偵查中證述確有向被告購買愷他命
      多次，每次20公克，價錢6,000元等語明確（見偵查卷第1
      宗第243頁、偵查卷第3宗第135頁)，並有證人丁○○所持
      用門號0000000000行動電話97年5月1日上午11時23分與被
      告住處00-0000000號電話連絡談及之前為毒品交易之通訊
      監察譯文可參（見偵查卷第1宗245頁），復有在被告住處
      扣案之愷他命17包及上開鑑定書足資佐憑，堪信被告此部
      分之自白確與事實相符，其有如附表編號４至６所示販賣
      愷他命予丁○○之行為，當無疑義。
  (三)查近年來毒品之濫用，危害國民健康與社會治安日益嚴重
      ，治安機關對於販賣或施用毒品之犯罪行為，無不嚴加查
      緝，各傳播媒體對於政府大力掃毒之決心亦再三報導，已
      使毒品不易取得且物稀價昂，苟被告於買賣過程中無利可
      圖，縱屬至愚，亦無甘冒被取締移送法辦判處重刑之危險
      而平白從事愷他命買賣之理，是其販入之價格必較其出售
      之價格為低，而有從中賺取買賣價差或量差牟利之意圖及
      事實，應屬合理之認定。又販賣毒品愷他命係違法行為，
      非可公然為之，而愷他命亦無公定價格，係可任意分裝增
      減分量，且每次買賣之價格、數量，亦隨時依雙方關係之
      深淺、資力、需求量、對行情之認知、來源是否充裕、查
      緝是否嚴緊、購買者被查獲時供述購買對象之可能風險之
      評估等因素，而異其標準，機動調整，非可一概而論。從
      而販賣之利得，實難察得其實情，然販賣者從價差或量差
      中牟利，方式雖異，惟其販賣行為在意圖營利則屬同一。
      況販賣毒品之所謂販賣行為，係行為人基於營利之目的，
      而販入或賣出毒品而言。販賣毒品者，其主觀上須有營利
      之意圖，且客觀上有販賣（即販入或賣出）之行為，即足
      構成，至於實際上是否已經獲利，則非所問（最高法院93
      年度台上字第1651號判決要旨參照）。查被告業已坦承販
      賣愷他命予丁○○，每公克可賺100元業語（見本院卷第3
      6頁)，足見其販賣愷他命予丁○○，確有賺取差價之營利
      意圖。又被告販賣愷他命給丁○○係20公克索價 6,000元
      ，而販賣予戊○○則係10公克 4,000元，折算單價較販賣
      予丁○○者高，則被告販賣愷他命予戊○○，顯亦有賺取
      差價以營利之意圖甚明。
  (四)綜上所述，被告販賣愷他命予戊○○、丁○○之犯罪事證
      已臻明確，所辯乃畏罪卸責之詞，無可採信，其犯行洵堪
      認定，應依法論罪科刑。
三、查愷他命係屬毒品危害防制條例第2條第2項第 3款所管制之
    第三級毒品，是核被告就附表所示各次所為，均係犯毒品危
    害防制條例第4條第3項之販賣第三級毒品罪。又毒品危害防
    制條例關於第三級毒品，僅就販賣及意圖販賣而持有，始有
    刑事處罰（同條例第4條第3項、第5條第3項規定參照），至
    單純持有第三級毒品愷他命，則未設刑罰，自不為罪，併此
    敘明。再按數行為於同時同地或密切接近之時地實施，侵害
    同一之法益，各行為之獨立性極為薄弱，依一般社會健全觀
    念，在時間差距上，難以強行分開，在刑法評價上，以視為
    數個舉動之接續施行，合為包括之一行為予以評價，較為合
    理，則屬接續犯，而為包括之一罪（最高法院86年台上字第
    3295號判例可資參照）。本件被告分別於不同時間、地點販
    賣愷他命予如附表所示之戊○○、丁○○各 3次，每次在時
    間及地點差距上，可以分開，在刑法評價上，各具獨立性，
    各次行為皆可獨立成罪，顯非於同時同地或密切接近之時地
    實施犯罪之接續犯。又所謂集合犯，係指依一般社會通念，
    特定犯罪行為具有反覆實施之特性，立法者於制定刑罰法律
    之初，亦已認知該種行為類型之反覆性，而有意藉由法條中
    客觀構成要件之行為要素，含括上開具有反覆實施特性之數
    個犯罪行為，仍僅接受一次刑法之評價為已足。而販賣毒品
    罪，不論行為人或為零星偶一為之，或不間斷為之，其於行
    為終了時，即已達營利之目的，自難認立法者於制定刑罰法
    律之初，已認知販賣毒品行為必屬具反覆性之犯罪，且有意
    藉由法條中客觀構成要件之行為要素，含括上開具有反覆實
    施特性之數個犯罪行為。況依94年2月2日總統令修正公布，
    並自95年7月1日施行之刑法，其修正既依據「刑罰公平原則
    」之考量，刪除有關連續犯之規定，並將含有連續犯性質之
    常業犯一併全數刪除（參見刑法修正草案總說明），則再以
    集合犯之概念評價多數販賣毒品之行為，即有不當。準此，
    本件被告如附表所示多次販賣毒品罪之行為，當無論以接續
    犯或集合犯之餘地，此時則應回歸一般刑法上行為單、複數
    之認定，而予論罪科刑，較稱妥適。是被告所犯如附表所示
    販賣第三級毒品各罪間，犯意各別，行為互殊，皆應予分論
    併罰。
四、原審就上開部分，以被告之罪證明確，予以論罪科刑，固非
    無見，惟刑法第59條之酌量減輕其刑，必其犯罪情狀在客觀
    上足以引起一般同情，確可憫恕者，認科以最低度刑仍嫌過
    重，始有其適用。本件被告為圖私利，販賣第三級毒品愷他
    命，雖其次數、數量均少、所得非多，惟已使毒品流通，戕
    害施用者之身心，復查獲純質淨重高達 77.10公克之愷他命
    ，且被告於偵查及原審均否認犯行，犯後態度迄本院始稍轉
    佳，是本院審酌被告犯罪之一切情狀，查無情非得已而確可
    憫恕之情形，科以最低刑度即有期徒刑 5年以上之刑，在客
    觀上尚難認係過重，當不合刑法第59條酌量減輕其刑之要件
    ，原判決逕適用刑法第59條規定，酌量減輕其刑，自有違誤
    。是檢察官以上開論旨，上訴意旨指摘原判決不當，為有理
    由，自應由本院將此部分予以撤銷改判。爰審酌被告未有前
    科之素行（參卷附臺灣高等法院被告前案紀錄表）、國中畢
    業之智識程度、經濟勉可維持之生活狀況（見被告警詢筆錄
    受詢問人資料），其明知愷他命係戕害人身心之毒品，為貪
    圖不法利益，竟販賣予他人施用，危害社會治安及國民健康
    ，且販賣毒品為政府戮力查緝之罪，愷他命足以使施用者導
    致精神、性格異常，造成生命危險之生理成癮性及心理依賴
    性，惟念其各次販賣愷他命之所得非多，販賣期間非長，在
    本院審理已坦承部分犯行，犯後態度稍有轉佳等一切情狀，
    分別量處如附表所示之刑，以資懲儆，並從輕量定其應執行
    之刑為有期徒刑 7年10月，兼勵自新。又犯第四條之罪者，
    其供犯罪所用或因犯罪所得之財物，均沒收之，如全部或一
    部不能沒收時，追徵其價額或以其財產抵償之，毒品危害防
    制條例第19條第1項定有明文。又該條係採義務沒收主義，
    且金錢為代替物，重在兌換價值，而不在原物，自難拘泥於
    沒收原物之理論，認沒收販賣毒品所得之金錢，以當場查獲
    扣押者為限，苟能證明其為販賣毒品所得之金錢，均應予以
    沒收（最高法院92年度台上字第5227號判決要旨參照）。是
    販賣毒品所得之金錢，無論已否扣案，如仍屬存在，即應依
    法沒收。查被告先後出售愷他命予如附表所示之人，並獲取
    如附表各編號所示之財物，依其與交易對象之交易狀態，已
    經收取，雖未經扣案，惟無法證明業已滅失，且屬被告犯毒
    品危害防制條例第 4條之罪所得之財物，仍各應依毒品危害
    防制條例第19條第 1項規定諭知沒收，如全部或一部不能沒
    收時，以其財產抵償之。再扣案之第三級毒品愷他命17包（
    驗餘純質總淨重76.97公克)，非屬毒品危害防制條例第18條
    第 1項、第19條規定宣告沒收銷燬或沒收之物，惟屬違禁物
    ，應依刑法第38條第1項第1款規定宣告沒收（最高法院95年
    度台上字第5252號、96年度台上字第884號判決要旨參照)。
    又扣案第三級毒品愷他命之外包裝袋（包裝塑膠袋總重8.33
    公克），係被告所有，且用於包裹毒品愷他命，防其裸露、
    潮濕，並便於攜帶，屬供販賣毒品愷他命犯罪所用之物，復
    經鑑定機關分別秤重，足見與扣案之毒品愷他命，尚非不可
    析離，自應依毒品危害防制條第19條第 1項前段規定宣告沒
    收。至扣案之行動電話2具(含0000000000、0000000000等門
    號SIM卡各1枚）、現金30,000元，雖均為被告所有，惟依卷
    存證據尚難認係供販毒所使用，亦乏證據證明與被告販毒犯
    行有何關聯，爰均不為沒收之宣告。另於鑑定時採樣檢測之
    愷他命0.13公克，既已用罄而不復存在，爰亦不為沒收之諭
    知。
五、公訴意旨略以：被告自97年某日起，在彰化縣秀水鄉○○村
    ○○街138巷2號其住處或彰化縣彰化市○○街34巷10號 4樓
    丁○○租屋處樓下，販賣愷他命10餘次（應扣除前揭犯罪事
    實所認定之3次），每次約20公克，各6,000元，因認被告此
    部分亦涉犯毒品危害防制條例第4條第3項販賣第三級毒品罪
    嫌。並以證人丁○○之證詞、通訊監察譯文及扣案之愷他命
    17包、0000000000、0000000000號行動電話（均含SIM卡)、
    現金30,000元為其主要論據，惟訊據被告堅決否認此部分之
    犯行，辯稱僅賣給丁○○3次等語。經查：
  (一)按犯罪事實應依證據認定之，無證據不得認定犯罪事實；
      又不能證明被告犯罪或其行為不罰者，應諭知無罪之判決
      ，刑事訴訟法第154條第2項第301條第1項分別定有明文
      。又所謂認定犯罪事實之證據，係指足以認定被告確有犯
      罪行為之積極證據而言，該項證據自須適合於被告犯罪事
      實之認定，始得採為斷罪之資料；且如未能發現相當確實
      證據，或證據不足以證明，自不能以推測或擬制之方法，
      以為裁判之基礎；而認定犯罪事實所憑之證據，雖不以直
      接證據為限，間接證據亦包括在內，然而無論直接證據或
      間接證據，其為訴訟上之證明，須於通常一般人均不致有
      所懷疑，而得確信其為真實之程度者，始得據為有罪之認
      定，倘其證明尚未達到此一程度，而有合理之懷疑存在時
      ，即難遽採為不利被告之認定（最高法院76年台上字第49
      86號判例參照）。另刑事訴訟法第161條第1項規定：檢察
      官就被告犯罪事實，應負舉證責任，並指出證明之方法。
      因此，檢察官對於起訴之犯罪事實，應負提出證據及說服
      之實質舉證責任。倘其所提出之證據，不足為被告有罪之
      積極證明，或其指出證明之方法，無從說服法院以形成被
      告有罪之心證，基於無罪推定之原則，自不能為被告有罪
      之判決。
  (二)證據之證明力，雖委由法官評價，然心證之形成，由來於
      經嚴格證明之證據資料之推理作用，通常有賴數個互補性
      之證據始足以形成確信心證，單憑一個證據則較難獲得正
      確之心證。尤其具有對向性關係之單一證據，例如被害人
      與被告係立於相反之立場，其所述被害情形，難免不盡不
      實；又如毒品交易之買賣雙方，買方或為獲邀減刑寬典，
      不免有作利己損人之不實供述之虞。此種虛偽危險性較大
      之被告以外之人所為之陳述，為避免其嫁禍他人，藉以發
      見實體之真實，除以具結、交互詰問、對質等方法，以擔
      保其真實性外，依刑事訴訟法第156條第2項規定之意旨，
      自仍應認有補強證據之必要性，非別求其他證據，以增強
      其陳述之憑信性，殊不足為認定被告犯罪事實之依據。亦
      即，必至因其他證據之補強，已足令人確信該項陳述為真
      實而無合理之懷疑時，始得據為對被告不利之認定。又數
      罪併罰案件，因其所涉及之訴訟客體有數個以上，各個犯
      罪事實彼此互不相屬，故均須有補強證據，不得籠統為同
      一之觀察（最高法院97年度台上字第3857號判決參照）。
      又依最高法院96年度台上字第1029號判決要旨：「施用毒
      品者，其所稱向某人購買之供述，須補強證據以擔保其供
      述之真實性。良以施用毒品者其供述之憑信性本不及於一
      般人，況施用毒品者其供出來源，因而破獲者，法律復規
      定得減輕其刑，其有為偵查機關誘導、或為邀輕典而為不
      實之陳述之可能，其供述之真實性自有合理之懷疑。是本
      院一貫之見解，認施用毒品者關於其向某人購買毒品之供
      述，必須補強證據佐證，以擔保其供述之真實性，俾貫澈
      刑事訴訟無罪推定及嚴格證明之基本原則。又關於毒品施
      用者其所稱向某人購買毒品之供述，必須補強證據佐證，
      係指毒品購買者之供述縱使並無瑕疵，仍須補強證據佐證
      而言，以擔保其供述之真實性。該所謂補強證據，必須與
      施用毒品者關於相關毒品交易之供述，具有相當程度之關
      聯性，且足使一般人對於施用毒品者之供述無合理之懷疑
      存在，而得確信其為真實，始足當之」，可見法院尚不得
      在無直接關聯性之補強證據情形下，即單憑購買毒品施用
      者之單一指訴，遽論被告販賣毒品之罪責。
  (三)證人丁○○於97年 8月12日偵查中固證述向被告購買愷他
      命10次以上云云（見偵查卷第3宗第135頁），惟該證人於
      97年7月10日檢察官訊問及97年7月11日法官羈押訊問時，
      均陳稱：向乙○○購買愷他命之次數忘記了等語（見偵查
      卷第1宗第243頁、原審97年度聲羈字第273號卷第4頁）；
      於原審則證述：向乙○○調愷他命大約15次左右云云（見
      原審卷第3宗第135頁），其前後所云不一，除被告已坦承
      之 3次應屬明確外，其餘部分自應有其他佐證，方能認定
      被告確有該等犯罪行為，不能以證人丁○○前後不一且未
      臻明確之單一指述，遽論被告除前揭認定之 3次外，另有
      其他販賣愷他命予丁○○之犯行。又檢察官其他所舉通訊
      監察譯文及扣案之愷他命17包，固能作為被告有如前開犯
      罪事實欄所載犯罪行為之佐證，惟通訊監察僅顯示被告與
      丁○○談及某次愷他命之交易，而扣案之愷他命非交易當
      場所查獲，不得籠統為同一觀察，自難均謂此即屬具直接
      關聯性之補強證據。另扣案之上開行動電話2具（含00000
      00000、0000000000等門號之SIM卡各1枚)、現金30,000元
      ，雖均為被告所有，惟依卷存證據，尚難認係供販毒所使
      用，亦難執為證人丁○○上開所證之補強證據。
  (四)綜上所述，此部分檢察官所舉之證據，僅餘證人即購買毒
      品者丁○○所為證詞係不利於被告，惟其所述前後不一且
      欠缺其他直接關連性之補強證據，當不足以使本院形成被
      告有此部分販賣愷他命給丁○○之心證。此外，本院在得
      依或應依職權調查證據之範圍內，復查無其他積極明確之
      證據，足以認定被告有檢察官所指此部分之罪行，自屬不
      能證明被告犯罪。原審未加詳查，遽認被告除前揭犯罪事
      實所認定之 3次外，另有販賣12次愷他命給丁○○，而予
      以論罪科刑，即有未合，被告上訴否認此部分犯行，指摘
      原判決不當，為有理由，自應由本院將此部分撤銷，並均
      為被告無罪之諭知，以免冤抑。
六、據上論斷，應依刑事訴訟法第369條第 1項前段、第364條、
    第299條第1項、第301條1項，毒品危害防制條例第4條第3項
    、第19條第1項，刑法第11條、第51條第5款、第38條第 1項
    第1款，判決如主文。
本案經檢察官甲○○到庭執行職務。
中    華    民    國    98    年    5     月    20    日
            刑事第六庭    審判長法  官  李  文  雄
                                法  官  林  靜  芬
                                法  官  張  恩  賜
以上正本證明與原本無異。
如不服本判決應於收受本判決後10日內向本院提出上訴書狀，其
未敘述上訴理由者，並得於提起上訴後10日內向本院補提理由書
狀（均須按他造當事人之人數附繕本）「切勿逕送上級法院」。
                                書記官  陳  如  慧
中    華    民    國    98    年    5     月    20    日
附錄論罪科刑法條
毒品危害防制條例第4條第3項：
製造、運輸、販賣第三級毒品者，處五年以上有期徒刑，得併科
新臺幣五百萬元以下罰金。
┌────────────────────────────────────┐
│附表：                                                                  │
├──┬────┬────┬────┬──────┬───────────┤
│    │        │        │        │販賣毒品之種│                      │
│編號│販賣對象│販賣時間│交易地點│類、數量及價│罪                  刑│
│    │        │        │        │格（新臺幣）│                      │
├──┼────┼────┼────┼──────┼───────────┤
│ １ │戊○○  │自民國97│彰化縣秀│愷他命，約10│乙○○販賣第三級毒品，│
│    │        │年 2月間│水鄉鶴鳴│克，4,000元 │處有期徒刑伍年貳月，未│
│    │        │某日起至│村瓦嗂街│            │扣案之販賣第三級毒品所│
│    │        │97年 6月│138巷2號│            │得新臺幣肆仟元沒收，如│
│    │        │間某日止│乙○○住│            │全部或一部不能沒收時，│
│    │        │        │處      │            │以其財產抵償之；扣案第│
│    │        │        │        │            │三級毒品愷他命拾柒包（│
│    │        │        │        │            │驗餘純質總淨重 76.97公│
│    │        │        │        │            │克、包裝塑膠袋總重8.33│
│    │        │        │        │            │公克）沒收。          │
├──┤        │        ├────┼──────┼───────────┤
│ ２ │        │        │彰化縣秀│愷他命，約10│乙○○販賣第三級毒品，│
│    │        │        │水鄉鶴鳴│克，4,000元 │處有期徒刑伍年貳月，未│
│    │        │        │村瓦嗂街│            │扣案之販賣第三級毒品所│
│    │        │        │138巷2號│            │得新臺幣肆仟元沒收，如│
│    │        │        │乙○○住│            │全部或一部不能沒收時，│
│    │        │        │處外面路│            │以其財產抵償之；扣案第│
│    │        │        │旁      │            │三級毒品愷他命拾柒包（│
│    │        │        │        │            │驗餘純質總淨重 76.97公│
│    │        │        │        │            │克、包裝塑膠袋總重8.33│
│    │        │        │        │            │公克）沒收。          │
├──┤        │        ├────┼──────┼───────────┤
│ ３ │        │        │彰化縣秀│愷他命，約10│乙○○販賣第三級毒品，│
│    │        │        │水鄉鶴鳴│克，4,000元 │處有期徒刑伍年貳月，未│
│    │        │        │村瓦嗂街│            │扣案之販賣第三級毒品所│
│    │        │        │138巷2號│            │得新臺幣肆仟元沒收，如│
│    │        │        │乙○○住│            │全部或一部不能沒收時，│
│    │        │        │處外面路│            │以其財產抵償之；扣案第│
│    │        │        │旁      │            │三級毒品愷他命拾柒包（│
│    │        │        │        │            │驗餘純質總淨重 76.97公│
│    │        │        │        │            │克、包裝塑膠袋總重8.33│
│    │        │        │        │            │公克）沒收。          │
├──┼────┼────┼────┼──────┼───────────┤
│ ４ │丁○○  │自97年初│彰化縣彰│愷他命，約20│乙○○販賣第三級毒品，│
│    │        │某日起至│化市建和│克，6,000元 │處有期徒刑伍年貳月，未│
│    │        │97年 6月│街34巷10│            │扣案之販賣第三級毒品所│
│    │        │間某日止│號 4樓蔡│            │得新臺幣陸仟元沒收，如│
│    │        │        │長勳租屋│            │全部或一部不能沒收時，│
│    │        │        │處樓下  │            │以其財產抵償之；扣案第│
│    │        │        │        │            │三級毒品愷他命拾柒包（│
│    │        │        │        │            │驗餘純質總淨重 76.97公│
│    │        │        │        │            │克、包裝塑膠袋總重8.33│
│    │        │        │        │            │公克）沒收。          │
├──┤        │        │        ├──────┼───────────┤
│ ５ │        │        │        │愷他命，約20│乙○○販賣第三級毒品，│
│    │        │        │        │克，6,000元 │處有期徒刑伍年貳月，未│
│    │        │        │        │            │扣案之販賣第三級毒品所│
│    │        │        │        │            │得新臺幣陸仟元沒收，如│
│    │        │        │        │            │全部或一部不能沒收時，│
│    │        │        │        │            │以其財產抵償之；扣案第│
│    │        │        │        │            │三級毒品愷他命拾柒包（│
│    │        │        │        │            │驗餘純質總淨重 76.97公│
│    │        │        │        │            │克、包裝塑膠袋總重8.33│
│    │        │        │        │            │公克）沒收。          │
├──┤        │        │        ├──────┼───────────┤
│ ６ │        │        │        │愷他命，約20│乙○○販賣第三級毒品，│
│    │        │        │        │克，6,000元 │處有期徒刑伍年貳月，未│
│    │        │        │        │            │扣案之販賣第三級毒品所│
│    │        │        │        │            │得新臺幣陸仟元沒收，如│
│    │        │        │        │            │全部或一部不能沒收時，│
│    │        │        │        │            │以其財產抵償之；扣案第│
│    │        │        │        │            │三級毒品愷他命拾柒包（│
│    │        │        │        │            │驗餘純質總淨重 76.97公│
│    │        │        │        │            │克、包裝塑膠袋總重8.33│
│    │        │        │        │            │公克）沒收。          │
└──┴────┴────┴────┴──────┴───────────┘


司法院資訊處製作；財團法人民間司法改革基金會備份。
